【裁判字號】    95,易,932
【裁判日期】    950627
【裁判案由】    毒品危害防制條例
【裁判全文】
臺灣臺中地方法院刑事判決               95年度易字第932號
公  訴  人  臺灣臺中地方法院檢察署檢察官
被      告  乙○○
上列被告因毒品危害防制條例案件，經檢察官提起公訴（95年度
毒偵字第1637號）及移送併辦 (95年度毒偵字第1834號)，被告
於準備程序中就被訴事實為有罪之陳述，受命法官於聽取當事人
之意見後，本院合議庭裁定改由受命法官獨任以簡式審判程序審
理，判決如下：
    主  文
乙○○連續施用第二級毒品，累犯，處有期徒刑捌月。
    犯罪事實
一、乙○○前有賭博罪及贓物罪等前科，並曾於民國九十年間因
    傷害案件，經本院判處有期徒刑三月確定，甫於九十一年十
    二月六日易科罰金執行完畢。其且曾於八十九年間因施用毒
    品案件，經依本院裁定送入觀察勒戒處所觀察勒戒，經評定
    認有繼續施用毒品傾向後，再依本院裁定送入戒治處所施以
    強制戒治，於九十年九月一日戒治期滿執行完畢釋放，並經
    檢察官於九十一年一月七日以九十一年度戒毒偵字第十八號
    為不起訴處分確定。詎猶不知悔改，復基於施用第二級毒品
    甲基安非他命 (起訴書誤載為安非他命)之概括犯意，自九
    十五年一月初某日起，至同年三月二十七日十七時許止，在
    臺中市○○區○○街二八九號七樓之二其住處內，以將第二
    級毒品甲基安非他命置於玻璃管內，以火加熱燒烤，使之產
    生煙霧後，再以口鼻吸食之方式，連續施用第二級毒品甲基
    安非他命 (起訴書誤載為安非他命)多次。嗣經警據報懷疑
    乙○○有施用第二級毒品以外之犯嫌，先後向本院聲請搜索
    票，分別於九十五年三月八日十六時三十分許及同年月二十
    九日凌晨二時三十分許，均至上址其住處內實施搜索未發現
    有何施用第二級毒品事證後，其均在為警發覺其有上揭施用
    第二級毒品行為前，即主動向警供承其有施用第二級毒品安
    非他命 (應為甲基安非他命之誤，詳後述)行為，而向警自
    首並接受裁判。
二、案經臺中市警察局第五分局報告臺灣臺中地方法院檢察署檢
    察官偵查起訴及移送併辦。
    理  由
一、上揭犯罪事實，業據被告乙○○於警詢及偵審中坦承不諱，
    核與證人即警員甲○○、湯濬紘於審理中結證情節相符，且
    被告於上揭時地先後二次為警查獲後，經警分別採集其尿液
    送請詮昕科技股份有限公司及中山醫學大學附設醫院藥物濫
    用檢測中心檢驗結果，甲基安非他命及安非他命均呈陽性反
    應，有詮昕科技股份有限公司及中山醫學大學附設醫院藥物
    濫用檢測中心出具之檢驗報告書各一紙附卷可稽，足認被告
    自白與事實相符，堪可採信。且查，施用安非他命者，其尿
    液中之代謝物為安非他命，依現行濫用藥物尿液檢驗作業準
    則，其濃度大於五○○ｎｇ／ｍｌ者，判定為安非他命陽性
    反應。施用甲基安非他命者，其尿液中之代謝物為甲基安非
    他命及安非他命，依現行濫用藥物尿液檢驗作業準則，其甲
    基安非他命濃度大於五○○ｎｇ／ｍｌ，且其代謝物安非他
    命濃度大於二○○ｎｇ／ｍｌ者，判定為甲基安非他命陽性
    反應；「施用安非他命者，其尿液代謝物應為安非他命陽性
    反應，不會產生有甲基安非他命陽性反應」。「施用甲基安
    非他命者，其尿液代謝物會呈甲基安非他命及安非他命陽性
    反應」；人體施用甲基安非他命後，在主要代謝物中未改變
    形態之甲基安非他命佔施用劑量達百分之四十三，而安非他
    命佔百分之五等情，業經內政部警政署刑事警察局以九十三
    年四月二十七日（九三）刑鑑字第○九三○○八六二一三號
    、法務部法醫研究所以九十三年四月二十八日法醫毒字第○
    九三○○○一三一八號、法務部調查局以九十三年四月二十
    七日調科壹字第○九三○○一五三○七○號及行政院衛生署
    管制藥品管理局以九十三年五月六日管檢字第○九三○○○
    三八九六號分別函釋在案。本案被告於九十五年三月八日為
    警查獲後所採集之尿液代謝物，甲基安非他命、安非他命均
    呈陽性反應，甲基安非他命濃度為一九八四二ｎｇ／ｍｌ，
    安非他命濃度為四七三九ｎｇ／ｍｌ；於九十五年三月二十
    九日為警查獲後所採集之尿液代謝物，甲基安非他命、安非
    他命均呈陽性反應，甲基安非他命濃度為一五六四ｎｇ／ｍ
    ｌ，安非他命濃度為五八一ｎｇ／ｍｌ，有上開詮昕科技股
    份有限公司及中山醫學大學附設醫院藥物濫用檢測中心出具
    之檢驗報告書各一紙在卷可稽，依照上開說明，足認被告應
    係單純施用第二級毒品甲基安非他命，而非施用第二級毒品
    安非他命，應可認定，起訴書誤載被告施用之第二級毒品係
    「安非他命」，尚有未合，附此指明。再被告曾於八十九年
    間因施用毒品案件，經依本院裁定送入觀察勒戒處所觀察勒
    戒，經評定認有繼續施用毒品傾向後，再依本院裁定送入戒
    治處所施以強制戒治，於九十年九月一日戒治期滿執行完畢
    釋放，有臺灣高等法院被告前案紀錄表、臺灣臺中地方法院
    檢察署刑案資料查註紀錄表及被告在監在押查詢表各一份在
    卷可憑。綜上所述，本案事證明確，被告犯行洵堪認定。
二、核被告乙○○所為，係犯毒品危害防制條例第十條第二項之
    施用第二級毒品罪。被告施用第二級毒品前後，持有第二級
    毒品之低度行為，應分別為其施用之高度行為所吸收，均不
    另論罪。又被告上揭先後多次施用第二級毒品行為，時間緊
    接，觸犯構成要件相同之罪名，顯係基於概括之犯意反覆為
    之，為連續犯，應依刑法第五十六條規定以一罪論，並加重
    其刑。又檢察官移送併辦部分 (即被告於九十五年三月初某
    日上午某時及下午某時連續施用第二級毒品各一次部分)，
    原即包括在檢察官起訴之犯罪事實範圍內，本院自應併予審
    理，附此敘明。再按刑法第六十二條所規定之自首，以對於
    未發覺之罪，向有偵查權之機關或公務員自承犯罪，進而接
    受裁判為要件；而具有連續犯或牽連犯等裁判上一罪關係之
    犯罪，苟全部犯罪未被發覺前，行為人僅就其中一部分犯罪
    自首，仍生全部自首之效力（最高法院八十三年度臺上字第
    三九三五號判決、八十七年度臺上字第二六五六號、九十年
    度臺上字第五四三五號判決意旨參照）。又刑法第六十二條
    所謂發覺，固非以有偵查犯罪權之機關或人員確知其人犯罪
    無誤為必要，而於對其發生嫌疑時，即得謂為已發覺；但此
    項對犯人之嫌疑，仍須有確切之根據得為合理之可疑者，始
    足當之，若單純主觀上之懷疑，要不得謂已發生嫌疑（最高
    法院七十二年臺上字第六四一號判例意旨參照）。此外，刑
    法第六十二條所謂自首，祇以犯人在犯罪未發覺之前，向該
    管公務員申告犯罪事實，而受裁判為已足，並不以使用自首
    字樣為必要。查，警察雖曾先後二次持本院核發之搜索票，
    至被告上址住處實施搜索，惟該二次警察所接獲之線報均與
    被告施用第二級毒品犯行無關，且其中於九十五年三月八日
    實施搜索部分，並未查獲任何證物，被告即於警詢中主動承
    認有施用第二級毒品行為；於九十五年三月二十九日實施搜
    索部分，則僅扣得第一級毒品海洛因，警員係因被告主動承
    認才知被告尚有施用第二級毒品行為等節，業經本院調取本
    院九十五年度聲搜字第九五三號、第一三一九號刑事卷宗核
    閱無訛，並經參與搜索之警員甲○○、湯濬紘分別到庭結證
    屬實，應可認定。被告既係在警察發覺其本案犯行前，即在
    警員詢問時主動承認有本案施用第二級毒品犯行，並接受裁
    判，則依據上開說明，應認被告本案施用第二級毒品犯行，
    核與刑法第六十二條自首之規定相符，爰依刑法第六十二條
    前段規定，減輕其刑。末查，被告前有賭博罪及贓物罪等前
    科，並曾於九十年間因傷害案件，經本院判處有期徒刑三月
    確定，於九十一年十二月六日易科罰金執行完畢，有臺灣高
    等法院被告前案紀錄表一份在卷可按，其於受有徒期執行完
    畢以後五年內，再犯本案有期徒刑以上之罪，應依法遞加重
    其刑。被告本案犯行同時具有加重及減輕事由，應依法先加
    後減。爰審酌被告前已曾因施用毒品案件接受一次觀察勒戒
    及強制戒治處分，竟無視於毒品對於自身健康之戕害及國家
    對於杜絕毒品犯罪之禁令，猶施用毒品不輟，再為本案犯行
    ，且於九十五年三月八日第一次為警查獲後，猶繼續施用第
    二級毒品，而於同年月二十九日再度為警查獲，惟念及其吸
    毒係戕害自己身心之行為、本案其施用第二級毒品之時間約
    二個多月，尚非甚長，及被告犯罪後能直承犯行，態度尚佳
    等一切情狀，量處如主文所示之刑。
據上論斷，應依刑事訴訟法第二百七十三條之一第一項、第二百
九十九條第一項前段，毒品危害防制條例第十條第二項、第二十
三條第二項，刑法第十一條前段、第五十六條、第四十七條、第
六十二條前段，判決如主文。
中    華    民    國    95    年    6     月    27    日
                    臺灣臺中地方法院刑事第十庭
                            法  官  江奇峰
上正本證明與原本無異。
如不服本判決，應於判決送達後十日內向本院提出上訴狀，上訴
於臺灣高等法院臺中分院 (須附繕本)。
                            書記官  陳美年
中    華    民    國    95    年    6     月    27    日
附錄論罪科刑法條：
毒品危害防制條例第十條第二項：
施用第二級毒品者，處三年以下有期徒刑。


司法院資訊處製作；財團法人民間司法改革基金會備份。
